# 请教陈版：持有股票在年初划分为交易性金融资产后续如何操作

提问人：zlzs77 时间：2019-10-20 18:51:05
请教陈版：持有股票在年初划分为交易性金融资产后，今年股市低迷，截止目前仍未出售，到年底还未出售，会有影响吗？当初按照管理层持有意图划分为交易性金融资产，拟择机出售，如果到年底未出售怎么操作？谢谢陈版

回答人：chenyiwei
交易性金融资产的计量属性是 “以公允价值计量且其变动计入损益”，故在公允价值持续下跌的情况下，应及时足额确认公允价值变动损失，但无需计提减值准备。

提问人：zlzs77 时间：2019-10-21 18:51:05
陈版，我的意思是用不用重分类，当初分类为交易性金融资产时是管理层意图是要出售。现在的情况是将近一年没有出售

回答人：chenyiwei
管理的业务模式和持有意图未变的，无需重分类。